# 请教陈版及诸位：丧失控制权处置子公司时，对购买时的公允价值调整

提问人：lxy7105 时间：2012-08-24 21:47:21
2007 年A公司同一控制下购买B公司100%股权，购买价格 5 亿，公允价 5 亿，B公司账面价 3 亿，长投按B公司账面价初始确认。
2012 年处置60%股权，因公司有重大不利因素，公司评估价 2 亿。处置价款为1.2亿
===== 问题: 根据讲解 2010 中成本法转权益法的说明： 应当比较剩余的长期股权投资成本与按照剩余持股比例计算原投资时应享有被投资单位可辨认净资产公允价值的份额，投资成本小于原投资时应享有被投资单位可辨认净资产公允价值份额的，在调整长期股权投资成本的同时,应调整留存收益。
此时是否需要确认巨额的长期股权投资（初始的长投为 3 亿，购买时公允价 5 亿,是否要 如下分录 借：长投（ 3 亿-2亿）*0.4=4000万贷：年初未分配利润 40000 万
然后才继续开始持续计算。
该贴已经同步到 lxy7105的微博

回答人：chenyiwei
不清楚当初取得股权时，B公司的可辨认净资产公允价值为多少？假设B公司当时的 100 ％可辨认净资产的公允价值为 6 亿元，则剩余部分 40 ％股权转为权益法时应确认的负商誉为：（6-5）*40%=4000万元。

回答人：chenyiwei
回复 zengfengxia 的帖子
这个问题在现行的准则体系中是一个空白点。你的说法应有一定道理。但我个人理解：由于此处的追溯是视同为最早取得的是一个对联营企业的投资（就处置后的剩余股权而言），而不是对子公司的投资，因此比照取得联营企业股权时的处理方法进行追溯调整，而不是作为同一控制下合并的方式进行追溯调整，可能更为恰当。当然这一现行规定在理论上有很多不合理之处，我们也在积极推动财政部在本次准则修订中对这些问题予以解决。但最终结果如何，还存在较多的不确定性。

提问人：pentaxxx 时间：2013-06-20 16:30:22
回复 chenyiwei 的帖子
也即使说，对初始投资成本的调整， 是按照可辨认净资产公允价值与实际支付对价的差额来进行而不是与被投资方账面净资产份额的差额？

回答人：chenyiwei
按取得投资时被投资方各项可辨认净资产的公允价值份额与投资成本比较确定，不是按照在被投资方的原账面价值。